臺灣新竹地方法院刑事判決
110年度交易字第261號
公  訴  人  臺灣新竹地方檢察署檢察官
被      告  呂信寬



上列被告因過失傷害案件，經檢察官提起公訴（109年度偵字第1
4364號），被告就被訴事實為有罪之陳述，本院依簡式審判程序
審理，判決如下：
    主  文
呂信寬犯過失傷害罪，處有期徒刑參月，如易科罰金，以新臺幣
壹仟元折算壹日。
    事  實
一、呂信寬於民國109年5月24日凌晨1時8分許，駕駛車牌號碼00
    0-0000號自用小客貨車，沿新竹市東區忠孝路由北往南方向
    行駛內側車道，行經新竹市東區忠孝路與建功一路口，本應
    注意行經閃光紅燈號誌路口，支線車應停車禮讓幹道車先行
    ，並應注意車前狀況，而依當時天候晴、夜間有照明、視距
    良好、柏油路面乾燥、無缺陷、無障礙物等情，並無不能注
    意之情形，竟疏未注意貿然前行，適陳龍寬騎乘車牌號碼000
    -0000號重型機車沿新竹市東區建功一路由西往東方向直行
    駛至上開閃光黃燈號誌路口，亦疏未注意減速慢行，2車因
    而發生碰撞，致陳龍寬倒地受有左側股骨頸、股骨幹粉碎性
    開放性骨折、左側髕骨骨折、右手月狀骨脫臼併舟狀骨骨折
    、右手腕隧道症候群、左手第一伸指肌腱斷裂、頸部挫傷、
    腦震盪等傷害。呂信寬於肇事後在未被有偵查犯罪職權之機
    關或公務員發覺前，主動向據報前往處理之員警坦承肇事而
    接受裁判。
二、案經陳龍寬訴由新竹市警察局第二分局報告臺灣新竹地方檢
    察署檢察官偵查起訴。
    理  由
一、本案被告呂信寬所犯係死刑、無期徒刑或最輕本刑為3 年以
    上有期徒刑以外之罪，且非高等法院管轄第一審案件，被告
    於本院準備程序進行中，就被訴事實為有罪之陳述，經本院
    認合於刑事訴訟法第273條之1第1 項之規定，裁定進行簡式
    審判程序，合先敘明。
二、認定犯罪事實所憑之證據及理由：
（一）上開犯罪事實，於警詢、偵查、本院準備程序及簡式審判
      程序中坦白承認（見偵查卷第4-5、48頁、本院卷第73-77
      、79-83頁），核與證人即告訴人陳龍寬之證述相符（見
      偵查卷第8-9、48頁），復有新竹馬偕紀念醫院診斷證明
      書、道路交通事故現場圖、道路交通事故調查報告表(一)
      (二)、道路交通事故照片、道路交通事故談話紀錄表、道
      路交通事故肇事人自首情形紀錄表、中華電信證號查詢汽
      機車駕駛人表、中華電信車號查詢汽機車車籍表、被告提
      供修車估價單、監視器截圖照片、臺灣新竹地方檢察署檢
      察事務官勘驗報告等件在卷可佐（見偵查卷第12、14、15
      -16、20-27、18-19、12之1、30-31、32-33、52-60、28-
      29、61-63頁），足認被告任意性之自白與事實相符，堪
      以採信。
（二）按汽車行駛至交岔路口，其行進、轉彎，應遵守燈光號誌
      或交通指揮人員之指揮，而閃光紅燈表示「停車再開」，
      車輛應減速接近，先停止於交岔路口前，讓幹道車優先通
      行後認為安全時，方得續行，道路交通安全規則第102 條
      第1 項第1 款、道路交通標誌標線號誌設置規則第211 條
      第1 項第2 款分別定有明文，被告駕車行駛於道路，自應
      注意遵守上開規定，而依道路交通事故調查報告表（一）
      （二）（偵查卷第15-16頁）載明，案發當時天候晴、夜
      間有照明、柏油路面乾燥、無缺陷、無障礙物、視距良好
      ，並無不能注意之情事，被告竟疏未注意而肇致本案交通
      事故，足見被告對車禍之發生確有過失甚明。且本案事故
      經交通部公路總局新竹區監理所竹苗區車輛行車事故鑑定
      會鑑定結果，亦認：被告駕駛自用小客貨車，行經閃光紅
      燈號誌路口，支線車未讓幹道車先行，為肇事主因等情，
      有交通部公路總局新竹區監理所110年7月27日竹苗區0000
      000案鑑定意見書1份附卷可憑（見本院卷第27-29頁），
      堪認被告對本案車禍之發生確有過失。又告訴人確係因本
      案車禍受有前開傷害，顯然被告之過失與告訴人之傷害間
      確具有相當因果關係無訛。
（三）從而，本案事證明確，被告犯行洵堪認定，應依法論科。
三、論罪科刑：
（一）核被告所為，係犯刑法第284條前段之過失傷害罪。
（二）被告於肇事後留在現場，並向據報前往現場處理之員警供
      承肇事犯罪一節，有被告之新竹市警察局交通警察隊第三
      組道路交通事故肇事人自首情形紀錄表在卷可佐（見偵查
      卷第12之1頁），是以被告對於未經發覺之犯罪自首而接
      受裁判，爰依刑法第62條前段之規定，減輕其刑。
（三）爰審酌被告未能善盡駕駛注意義務，導致告訴人受傷之結
      果，所為實屬不該；並審及被告為車禍之肇事主因、告訴
      人行經閃光黃燈號誌路口，未減速接近、注意安全、小心
      通過，為肇事次因，又被告犯後坦承犯行，態度尚可，與
      告訴人就賠償金額無法取得共識而未能達成和解，及其自
      述大學肄業、未婚無子、目前受僱從事油漆工作、月收入
      約新臺幣3、4萬元、須給父母家用等一切情狀，量處如主
      文所示之刑，併諭知易科罰金之折算標準。
據上論斷，應依刑事訴訟法第273條之1第1項、第299條第1 項前
段，判決如主文。
本案經檢察官許大偉提起公訴，檢察官孫立婷到庭執行職務。
中　　華　　民　　國　　110 　年　　12　　月　　30　　日
                  刑事第五庭    法  官  魏瑞紅
以上正本證明與原本無異。
如不服本判決應於收受本判決後20日內向本院提出上訴書狀，上
訴書狀應敘述具體理由。上訴書狀未敘述上訴理由者，應於上訴
期間屆滿後20日內補提理由書狀於本院(均須按他造當事人之人
數附繕本 )「切勿逕送上級法院」。 
中　　華　　民　　國　　110 　年　　12　　月　　30　　日
                                書記官  呂苗澂   

附錄本案論罪科刑法條：
刑法第284條
因過失傷害人者，處 1 年以下有期徒刑、拘役或 10 萬元以下
罰金，致重傷者，處 3 年以下有期徒刑、拘役或 30 萬元以下
罰金。